【裁判字號】    90,易,224
【裁判日期】    900605
【裁判案由】    傷害等
【裁判全文】
臺灣基隆地方法院刑事判決                            九十年度易字第二二四號
    公  訴  人  臺灣基隆地方法院檢察署檢察官
    被      告  甲○○
右列被告因傷害等案件，經檢察官提起公訴（八十九年度偵字第三九八六號），本院
判決如左︰
    主  文
甲○○傷害人之身體，處拘役拾日，如易科罰金，以佰元折算壹日；又連續損壞
他人之鐵門，足以生損害於他人，處拘役貳拾日，如易科罰金，以佰元折算壹日。
應執行拘役肆拾伍日，如易科罰金，以佰元折算壹日。
    事  實
一、甲○○係水泥工，於民國（下同）八十九年五月初（約農曆三月底）受乙○○之
    僱用，至臺北縣萬里鄉○○村○○街四號四樓從事浴室翻修工程，同年月二十三
    日，雙方因工程款給付之金額及工程已否完工發生爭執，八十九年六月二十一日
    下午三時許，甲○○途經臺北縣萬里鄉北基村公車站牌前，見乙○○於該處候車
    ，即趨前催討工程款，雙方再度發生口角，甲○○竟基於普通傷害之犯意，出拳
    毆打乙○○之右臉頰，致乙○○受有右側臉頰瘀傷之傷害，嗣巡邏員警經過，乙
    ○○立即向員警報案並提出傷害告訴。
二、甲○○為催討上開工程款，竟基於毀損乙○○所有財物之概括犯意，於：(一)八十
    九年五月十一日（農曆四月八日）晚間九時三十分許，至臺北縣萬里鄉○○村○
    ○街四號四樓處敲門未獲乙○○置理，甲○○即持不詳工具用力敲打損壞該址鐵
    門，使鐵門門板留下多處明顯難以復原之凹刮痕。(二)八十九年八月十五日晚間八
    時許，甲○○再度至上址造訪，仍未獲乙○○搭理，甲○○乃返家，於同日晚間
    八時三十分許，在其住處打電話恐嚇乙○○稱：「先君子後小人，我將有所行動
    」等語（意即將繼續破壞乙○○所有之財物），致乙○○心生畏懼，甲○○旋於
    翌日（八月十六日）某時，趁乙○○外出之際，持粉刷牆壁之工具以染料塗污損
    壞該址四樓樓梯間之牆壁。(三)八十九年十二月三十一日下午三時三十分許，甲○
    ○手持鐵鎚、電鑽等工具再度前往上址，與乙○○隔著鐵門發生激烈之口角爭執
    後，甲○○竟持鐵鎚、電鑽朝鐵門猛力敲擊，而損壞該鐵門之鐵條、紗網及門板
    。
三、案經被害人乙○○提出告訴暨臺北縣警察局金山分局報請臺灣基隆地方法院檢察
    署檢察官偵查起訴。
    理  由
一、訊據被告甲○○，固承認於八十九年六月二十一日下午三時許，在臺北縣萬里鄉
    北基村公車站牌前與告訴人乙○○發生口角衝突，惟矢口否認有出拳毆打告訴人
    右側臉頰之傷害犯行，並辯稱：伊未出拳毆打告訴人，且當天到場處理之警員亦
    未看見告訴人之臉部有受傷云云；另被告雖亦坦承於八十九年八月十五日晚間，
    在其住處打電話與告訴人理論，並於氣憤中對告訴人宣稱「大家先君子後小人」
    等語，又於八十九年十二月三十一日下午三時三十分許，與告訴人發生口角衝突
    後，持鐵鎚、電鑽等工具損壞告訴人住處鐵門一節不諱，惟矢口否認有他次毀損
    告訴人住處鐵門、牆壁之犯行，並辯稱：八十九年五月間，伊曾至告訴人住處與
    之理論，因一時氣憤而揮拳敲擊告訴人住處鐵門，但鐵門並未凹陷損壞，且告訴
    人住處之四樓樓梯間牆壁並非伊前往污損，伊平日要工作，沒有時間白花力氣去
    做此事云云。然查，右揭事實迭據告訴人乙○○於警訊、偵查及本院調查、審理
    時指述歷歷，並有告訴人於八十九年六月二十二日至長庚紀念醫院驗出受有「右
    側臉頰瘀傷」之乙種診斷證明書一紙、告訴人住處鐵門受有損壞之照片九張、錄
    有告訴人與被告發生口角爭執及被告敲擊鐵門過程之錄音帶一捲、檢察官於九十
    年二月六日至告訴人住處勘驗該處鐵門確實受有損壞及四樓樓梯間牆壁確實受有
    污損之照片共十八張、勘驗筆錄一份在卷足資佐證，衡諸被告與告訴人原本素昧
    平生，本次因告訴人僱用被告從事浴室翻修工程而產生四萬五千元之債務糾紛，
    金額非鉅，被告若非確有傷害告訴人及毀損告訴人財物之犯行，告訴人實無自戕
    臉頰成傷或自毀居家鐵門、牆壁以誣陷被告之理。另證人劉富榕（萬里分駐所警
    員）、高銘瑞（野柳派出所警員）雖均於偵查中到庭具結證稱：八十九年六月二
    十一日下午告訴人報案稱遭被告毆打之際，渠等並未看見告訴人臉上有傷等語，
    然衡諸一般人體質之差異，非每位遭受外力攻擊者之瘀傷均會即時顯現，有些瘀
    傷可能於延遲數小時後才開始顯現，是證人劉富榕、高銘瑞之證言並不足採為對
    被告有利之證據，被告前開辯解無非係避重就輕之詞，不足採信。本件事證明確
    ，被告犯行堪以認定。
二、核被告甲○○所為，係犯刑法第二百七十七條第一項之傷害罪、第三百五十四條
    之毀損罪。被告先後三次毀損犯行，均起因於催帳未成，且其時間緊接，所犯罪
    名及構成要件均相同，顯係基於概括犯意反覆為之，為連續犯，應依刑法第五十
    六條之規定以一毀損罪論，並加重其刑。又被告於八十九年八月十五日晚間先以
    言詞恐嚇告訴人稱「先君子後小人，我將有所行動」等語，致告訴人心生畏懼，
    隨即付諸行動毀損告訴人住處牆壁，是被告上揭惡害通知之恐嚇行為，已為毀損
    之實害結果所吸收，為實質上一罪，爰不另以恐嚇罪論處。被告所犯上開傷害罪
    與毀損罪間之犯意各別，行為互殊，構成要件迥異，應予分論併罰。爰審酌被告
    僅因工程款糾紛即出手毆打告訴人臉頰成傷，復連續三次毀損告訴人住處鐵門、
    牆壁，對告訴人之居家及人身安全構成莫大威脅及其犯罪後態度等一切情狀，量
    處如主文所示之刑，並諭知易科罰金之折算標準，另依法定其應執行之刑。
據上論斷，應依刑事訴訟法第二百九十九條第一項前段，刑法第五十六條、第二百七
十七條第一項、第三百五十四條、第四十一條第一項、第五十一條第六款、罰金罰鍰
提高標準條例第一條前段、第二條，判決如主文。
本案經檢察官黃士元到庭執行職務。
中      華      民      國     九十     年      六      月      五      日
                                    臺灣基隆地方法院刑事第三庭
                                            法  官  蔡  佳  玲
右正本證明與原本無異。
對於本件判決如有不服，應於收受送達後十日內，向本院提出上訴狀，上訴於臺灣高
等法院，並按他造當事人之人數附具繕本。
                                            書記官  湯  惠  芳
中      華      民      國     九十     年      六      月      七      日
附錄論罪法條
刑法第二百七十七條：
傷害人之身體或健康者，處三年以下有期徒刑，拘役或一千元以下罰金。
犯前項之罪，因而致人於死者，處無期徒或七年以上有期徒刑，致重傷者，處三年以
上、十年以下有期徒刑。
刑法第三百五十四條：
毀棄、損壞前二條以外之他人之物或致令不堪用，足以生損害於公眾或他人者，處二
年以下有期徒刑、拘役或五百元以下罰金。


司法院資訊處製作；財團法人民間司法改革基金會備份。
